臺灣高等法院高雄分院刑事裁定　　　　　　　　　　九十二年度上訴字第五五八號
　　甲　訴　人　台灣高雄地方法院檢察署檢察官
　　上　訴　人
　　即　被　告　丙○○
　　選任辯護人　唐小菁律師
　　　　　　　　楊昌禧律師
　　　　　　　　陳慧敏律師
　　上　訴　人
　　即　被　告　乙○○
　　選任辯護人　洪梅芬律師
　　　　　　　　唐小菁律師
　　　　　　　　陳慧敏律師
右上訴人等因貪污治罪條例等案件，不服臺灣高雄地方法院八十九年度訴字第二一九
一號中華民國九十一年十二月三十一日第一審判決（起訴案號：臺灣高雄地方法院檢
察署八十八年度偵字第二一七八八號），提起上訴，本院裁定如左：
    主  文
檢察官應於收受本裁定後二十日內補正被告丙○○、乙○○於八十五年七月一日至八
十六年三月三十一日止所製作如理由二所示「值日移交清冊（現金報表）」、「門票
出售統計表」、「現金收入日記簿（合計本）」帳冊原本。
    理  由
一、刑事訴訟法第一百六十一條第一項規定：檢察官就被告犯罪事實，應負舉證責任
    ，並指出證明之方法。
二、本件甲訴人起訴書犯罪事實欄內記載被告丙○○、乙○○係高雄縣茂林鄉茂林風
    景區之售票員，丙○○自民國（下同）八十五年七月一日起至八十六年三月三十
    一日止，利用持有門票收入現金之機會，意圖為自己不法之所有，基於侵占之概
    括犯意，以先行取走當日部分門票收入現金之方式，將門票款予以侵占入己，總
    計新台幣（下同）八十二萬七千三百八十八元，再將剩餘之門票收入金額連續不
    實登載於其職務上所掌之「值日移交清冊（現金報表）」、「門票出售統計表」
    、「現金收入日記簿（合計本）」，連同現金一併交付主計主任楊順發或其助理
    簽收；被告乙○○以少算無流水號之團體票張數或將觀光客購票後未取走之門票
    再重複出售之方式，將門票款予以侵占入己，總計四十一萬零五百八十元，再將
    剩餘之門票收入金額登載職務上所掌之「值日移交清冊（現金報表）」、「門票
    出售統計表」、「現金收入日記簿（合計本）」，連同現金一併交付主計主任楊
    順發或其助理簽收，因認被告等二人涉有貪污治罪條例第四條第一項第一款之侵
    占甲有財物罪及刑法第二百十六條、第二百十三條之行使甲務員登載不實罪嫌。
    惟扣案帳冊內僅有「現金收入日記簿」影本外，其餘帳冊均未扣案，且該現金收
    入日記簿影本上之數字（即解繳金額）亦似有修改痕跡，被告等對上開數字亦有
    爭執。又「現金收入日記簿」影本係解繳國庫之金額；因此，是否確有短繳侵占
    之情事，仍須提出實際販賣門票之總收金額之「值日移交清冊（現金報表）」、
    「門票出售統計表」以資證明，而經本院向高雄縣茂林鄉甲所函索上開簿冊，惟
    據覆稱僅有八十六年度之帳冊，且所檢送者係八十六年七月一日以後之帳冊，與
    本案無關，上開帳冊內之記載是否不實，原始帳冊內是否遭塗改，與被告等是否
    成立侵占甲有財物及在職務上掌管文書為不實登載罪有關，依首揭刑事訴訟法第
    一百六十一條之規定，自應由檢察官負舉證責任。
三、依刑事訴訟法第一百六十一條第一項、第二百二十條裁定如主文。
中    華    民    國       九十三      年      五       月      十      日
                              臺灣高等法院高雄分院刑事第四庭
                                  審判長法官  蕭權閔
                                        法官  陳吉雄
                                        法官  李嘉興
右正本證明與原本無異。
不得抗告。
                                  法院書記官  劉博文
中    華    民    國       九十三      年       五      月      十     日
